台灣苗栗地方法院刑事裁定　　　　　　　　　　　　　　九十年度簡上再字第一號
　　再審聲請人
　　即　被　告　甲○○
右列聲請人因被訴公共危險案件，不服本院於中華民國九十年三月二十一日所為之第
二審確定判決（八十八年度簡上第六一號），聲請再審，本院裁定如左：
    主  文
再審之聲請駁回。
    理  由
一、按「法院認為無再審理由者，應以裁定駁回之」，刑事訴訟法第四百三十四條第
    一項定有明文；不得上訴於第三審法院之案件，除前條規定外，其經第二審確定
    之有罪判決，如就足生影響於判決之重要證據漏未審酌者，亦得為受判決人之利
    益，聲請再審，刑事訴訟法第四百二十一條亦定有明文。
二、聲請意旨略以：原審判決以告訴人黃明新提出之在本案案發前之民國八十七年二
    、三月附卷照片及八十七年二月十二日之「大苗栗新聞報導」錄影帶作為認定被
    告犯罪之證據，因上開證據均係在八十七年年二月及三月間所拍攝，時間不符，
    依法不能作為被告犯罪之証明。另原審判決亦未審酌本案爭議道路即苗栗縣頭份
    鎮○○路二二九巷通往第二公墓之道路上原有道路寬度僅有二．八公尺，係告訴
    人黃明新所屬之互利營造股份有限公司未經地主即聲請人之同意，而將全段拓寬
    為四至五公尺，聲請人不甘權利受損，為還原有道路之路寬二．八公尺，乃將貨
    櫃置於路旁，路之寬度仍有二．八公尺，不致於使道路壅塞，且伊從未僱工破壞
    道路，不致於使道路壅塞，原審就此漏未斟酌，為此，爰依刑事訴訟法第四百二
    十一條之規定，以足生影響判決之重要證據漏未審酌為由，聲請再審云云。：
三、按事實之認定，應憑證據，如能發現相當證據，或證據足以證明，自得作為裁判
    基礎。而事實審法院對於證據之取捨，依法有自由判斷之權；又證據之證明力由
    法院自由判斷之，刑事訴訟法第一百五十五條第一項定有明文。查本件聲請人聲
    請之再審事由，有關告訴人黃明新提出之照片十六幀及「大苗栗新聞報導」錄影
    帶一捲之證據乙節，業據原審於八十九年五月十八日當庭分別提示照片及勘驗錄
    影帶在案，此徵諸聲請人即原審被告於原審供述：「（問：提示照片十六張有何
    意見﹖）此相片只有一、二號是現場的，其餘都不是。」、「（問：對該錄影帶
    播出之內容有何意見﹖）這個不是我破壞的與我無關。」，及原審告訴人黃明新
    供述：「（問：對該錄影帶內容有何意見﹖）沒意見，路是被告毀損的。」等語
    自明（均參見本院八十八年度簡上第六一號刑事卷八十九年五月十八日訊問筆錄
    ），足證聲請人於原審聲請調查之上開證據，業經原審依法調查在案，且徵諸原
    審判決於理由二中載明：「而上開路面於右揭時地遭挖毀之情形，業據告訴人即
    互利營造股份有限公司施工處經理黃明新在該案警訊中指述甚明，並有照片十六
    張附該案偵查卷可查。被告之前辯稱其乃在私有土地上挖掘，並無不法，嗣後又
    改口稱徐明機非其僱用及其未開挖等等，前後供詞互相矛盾，已有可疑，所辯各
    節要屬卸責之詞，顯無可採。」等語，自難謂原審就聲請人聲請調查之上開證據
    漏未審酌。又查，聲請人雖認原審判決亦漏未審酌聲請人於原審辯稱之本案爭議
    道路原有道路寬度僅有二．八公尺，伊僅為還原有道路之路寬，乃將貨櫃置於路
    旁，路之寬度仍有二．八公尺，不致於使道路壅塞，而致生往來之危險云云。惟
    按損壞或壅塞陸路、水路、橋樑或其他公眾往來之設備或以他法致生往來之危險
    者，處五年以下有期徒刑、拘役或五百元以下罰金，刑法第一百八十五條第一項
    定有明文，是依上開規定，刑法第一百八十五條第一項處罰之行為有「損壞」及
    「壅塞」陸路、水路、橋樑或其他公眾往來之設備，或以「他法」致生往來之危
    險，查本件聲請人經原審判決：「甲○○共同損壞陸路，致生往來之危險，累犯
    ，處拘役參拾日，如易科罰金，以參佰元折算壹日。」，有本院八十八年度簡上
    字第六一號判決正本一紙在卷可稽，足證本件原審係認聲請人「損壞陸路，致生
    往來之危險」，而非如聲請人所稱之「壅塞陸路」致生往來之危險，合先敘明。
    況原審就聲請人之「損壞陸路」犯行，業據原審調查明確，此徵諸原審判決理由
    二載明：「被告甲○○確實僱用案外人徐明機（業經台灣高等法院台中分院判決
    拘役參拾日，緩刑貳年確定）於八十七年四月十一日駕駛挖土機在苗栗縣頭份鎮
    ○○路二二九巷往第二公墓之道路上挖掘路面，形成長度約數十公尺、寬度超過
    一般輪胎寬度、高度在數十公分以上之溝塹，業據徐明機於臺灣高等法院臺中分
    院八十七年度上訴第二五Ｏ六號案之警訊及偵、審中供明在卷，並經本院調閱上
    開卷案查明屬實，徐明機與被告無冤無仇，衡情斷無故陷被告之理，而上開路面
    於右揭時地遭挖毀之情形，業據告訴人即互利營造股份有限公司施工處經理黃明
    新在該案警訊中指述甚明，並有照片十六張附該案偵查卷可查。被告之前辯稱其
    乃在私有土地上挖掘，並無不法，嗣後又改口稱徐明機非其僱用及其未開挖等等
    ，前後供詞互相矛盾，已有可疑，所辯各節要屬卸責之詞，顯無可採。」等語自
    明，足證原審已就聲請人聲請之上開事項已調查明確。至有關聲請人之辯解於原
    審未獲採信乙節，係原審法院對於證據之取捨問題，此乃證據之證明力判斷問題
    ，依刑事訴訟法第一百五十五條第一項規定：證據之證明力，由法院自由判斷。
    原審法院既已就聲請人於原審辯稱事項調查明確，並於判決理由載明不予採信理
    由，聲請人自不得指謫原審法院漏未審酌。綜上所述，本件並無聲請人所聲請足
    以改變原審引為判決基礎事實之認定或足以動搖原確定判決之證據漏未審酌，本
    件聲請應認為無理由，揆諸前開規定，應以裁定駁回之。
據上論斷，應依刑事訴訟法第四百三十四條第一項，裁定如主文。
中      華      民        國      九十一    年    一    月    二十二    日
                                      臺灣苗栗地方法院刑事第二庭
                                          審判長法  官  郭  千  黛
                                                法  官  林  燦  都
                                                法  官  吳  炳  桂
右正本證明與原本無異。
如不服本裁定，應於裁定送達後五日內向本院提出抗告狀。
                                                書記官  楊  慧  萍
中      華      民        國      九十一    年    一    月    二十三    日
